---
title: "MV2021-HW01-Matrixalgebra"
author: "20191775 SoyeonLee"
date: '2021 10 3 '
output: html_document
---

### 1: 연립방정식, 가우스 소거법
- A를 LU 분해하고 동차연립방정식의 답을 구하시오.

$$A = \begin{bmatrix}6&2&2\\2&2&0\\2&0&2\\ \end{bmatrix}$$
```{r}

### 1번문제
A <- matrix(c(6,2,2,2,2,0,2,0,2), byrow=TRUE, nr=3)

E1 <- diag(3)
E1[2, 1] <- -1/3
E1A <- E1 %*% A

cbind(E1, A, E1A)


E2 <- diag(3)
E2[3, 1] <- -1/3
E2E1A <- E2 %*% E1A

cbind(E2, E1A, E2E1A)

E3 <- diag(3)
E3[3, 2] <- 0.5
E3E2E1A <- E3 %*% E2E1A

cbind(E3, E2E1A, E3E2E1A)

L <- solve(E1) %% solve(E2) %% solve(E3)
U <- E3E2E1A
LU <- L %*% U

cbind(L, U, LU)

solve(A, c(0,0,0))

det(A)

invA <- solve(A)
invA

```

### 2: 연립방정식의 답
- Ax=b의 답을 구하시오(재미삼아 손으로 풀어보세요)
- 답 :  $x=20, y=-20, z=-10$ (수기로 풀었습니다.)

### 3: 연립방정식, 정규방정식
- 다음 연립방정식 $X\beta = y$는 답이 없다.
  - 미지수의 수는 몇 개인가? 3개
  - 방정식의 수는 몇 개인가? 6개
  - 연립방정식의 답은 존재하는가? (존재 안하니 애쓰지 말 것) 없습니다.
$$X\beta = y => \begin{bmatrix}1&1&0\\1&1&0\\1&0&1\\1&0&1\\1&0&0\\1&0&0\\ \end{bmatrix}\begin{bmatrix}\mu\\\alpha_1\\\alpha_2 \end{bmatrix} = \begin{bmatrix}-1\\1\\9\\11\\19\\21 \end{bmatrix}$$

```{r}
X <- matrix(c(1, 1, 0, 1, 1, 0, 1, 0, 1, 1, 0, 1, 1, 0, 0, 1, 0, 0),
            byrow=TRUE, nr=6)
X

y <- c(-1, 1, 9, 11, 19, 21)
cbind(X, y)

```

- 연립방정식 $X^TX\beta = X^Ty$을 행렬로 표현하시오

```{r}

# 연립방정식 행렬 표현
XTX <- t(X) %*% X
XTy <- t(X) %*% y



```

- $X^TX\beta = X^Ty$의 답 $\hat\beta = b$를 구하시오
```{r}
NE <- cbind(XTX, XTy)
NE
```


- $X\beta=y$의 답이 $b$가 되려면 $y$는 뭐가 되어야하는지 구하시오. $Xb$를 구하시오

```{r}
# Xb 구하기
b <- solve(XTX, XTy)
b
```

- $X\beta = y$의 답이 $b$가 되려면 $\hat y = Xb$이어야 하고 이는 원래 문제 $y$와 다르다. $y$와 $\hat y$가 얼마나 차이가 나는지 $e = y - \hat y$를 구하고 그 길이의 제곱을 구하시오.

```{r}
# e = y-\hat , 그 길이의 제곱
yh <- X %*% b
e <- y - yh
round(data.frame(y=y, yh=yh, e), 4)

sum(e*e)
```

- $H = X(X^TX)^{-1}X^T$를 구하시오.

```{r}
# H = X(XTX)-1XT 구함
invXTX <- solve(XTX)
```

- $H^2 = H$인지 확인하시오.

```{r}
# H^2 = H 확인
H <- X %*% invXTX %*% t(X)
H
```

- $tr(H)$을 구하시오.

```{r}
# tr(H) 구하기
sum(diag(H))


```

### 4: 기초통계량 계산
- 답은 강의 자료에 있음
- 다음 X에 대하여
$$X_(n\times p) = \begin{bmatrix}2&3\\3&2\\7&1\\ \end{bmatrix}$$

- 원자료를 X에 저장
```{r}

# 원자료를 X에 저장
X <- matrix(c(2, 3, 3, 2, 7, 1), byrow=TRUE, nr=3)
print(X)

```

- X의 중심화 행렬
  - scale 사용
```{r}

## Scale 사용
scale(X, center=TRUE, scale=FALSE)

```
  - 행렬연산
```{r}
XT <- t(X)
XT

S <- 0.5*(XT%*%X)
S
```
- X의 표준화 행렬
  - scale 사용
```{r}
scale(X, center=TRUE, scale=TRUE)
```
  - 행렬연산
```{r}
## 행렬연산
ST <- t(S)
R <- 0.5 * (ST %*% S)
R

```

- X의 교차제곱합 행렬

```{r}
# X의 교차제곱합 행렬
# t(Z)%*%Z
```
- X의 수정 교차제곱합 행렬 : 못 구했습니다.

- S(X의 공분산 행렬)
  - cov 사용
```{r}
## cov 사용
S = cov(X)
S
```
  - 행렬 연산
```{r}
## 행렬연산
I3 <- diag(3)
J3 <- matrix(1/nrow(X), nr=nrow(X), nc=nrow(X))
C3 <- I3-J3
cbind(I3, J3, C3)
```
- R(X의 상관행렬)
  - cor 사용
```{r}
# cor 사용
R = cor(X)
R
```
  - 행렬연산 : 못 구했습니다.


### 5: 분광분해 / SVD(htwtage4.csv)
- htwtage4.csv를 읽어 다음을 구하시오
```{r}
X <- readr::read_csv('C:/Users/foxgi/OneDrive/project/DWU/multivariate/htwtage4.csv', col_names = TRUE)
X

```

- S(공분산행렬)
  - 분광분해
```{r}
## 분광분해
S = cov(X)
eigS <- eigen(S)
V <- eigS$vector
L <- eigS$value
cbind(V, diag(L), t(V), V%*%diag(L)%*%t(V))
```
  - S1, S2 등으로 복원되는지 확인하시오
```{r}
## S1, S2 등으로 복원되는지 확인하시오
S1 <- L[1]*V[,1]%*%t(V[,1])
S2 <- L[2]*V[,2]%*%t(V[,2])
cbind(S, S1, S1+S2)
```
- R(상관행렬)
  - 분광분해
```{r}
## 분광분해
R = cor(X)
eigR <- eigen(R)
V <- eigR$vector
L <- eigR$value
cbind(V, diag(L), t(V), V%*%diag(L)%*%t(V))
```
  - R1, R2 등으로 복원되는지 확인하시오
```{r}

## R1, R2 등으로 복원 확인
R1 <- L[1]*V[,1]%*%t(V[,1])
R2 <- L[2]*V[,2]%*%t(V[,2])
cbind(R, R1, R1+R2)

```
- CX(중심화된 X)
  - SVD 분해
```{r}
# 잘 모르겠습니다.
```
  - CX1, CX2 등으로 복원되는지 확인하시오
```{r}
# 잘 모르겠습니다.
```
- X(원자료)
  - SVD 분해
```{r}
svdX <- svd(X)
svdX
```
  - X1, X2 등으로 복원되는지 확인하시오.
```{r}
# 잘 모르겠습니다..
```
  
### 6. 분광분해/SVD
- 배우자에 대한 설문, 5점 측도(1: 매우 그렇지 않다, ..., 5: 매우 그렇다)
  - Q1(x1ab): 배우자의 능력이 중요한가요?
  - Q2(x2ap): 배우자의 용모가 중요한가요?
  - Q3(x3ch): 배우자의 성품이 중요한가요?
- 자료


|id|x1ab(능력)|x2ap(용모)|x3ch(성품)|
|---|---------|----------|----------|
|Km |5        | 1        |2         |
|Le |3        | 2        |1         |
|Pk |2        | 1        |5         |
|Ch |1        | 4        |2         |
|Jg |2        | 2        |3         |
|Kg |3        | 3        |1         |
|Jo |4        | 2        |3         |

- 자료를 X로 읽으시오(id는 입력할 필요없음)

```{r}
X <- matrix(c(5, 1, 2, 3, 2, 1, 2, 1, 5, 1, 4, 2, 2, 2, 3, 3, 3, 1, 4, 2, 3),
            byrow=TRUE, nr=7)
X

```

- fmsb를 이용하여 각 개인의 응답결과를 radar chart로 시각화하시오
```{r}
# fmsb 이용
library(fmsb)
library(RColorBrewer)
```

- X를 표준화한 Z를 구하시오
```{r}
Z = scale(X, center=TRUE, scale=TRUE)
Z
```

```{r}
# 여기서부터는 잘 모르겠습니다. 남은 시간 동안 더 공부하도록 하겠습니다..
```

- R(X의 상관행렬)을 구하시오
  - R을 corrplot으로 시각화하시오
```{r}
```
  - R을 분광분해하시오(V: 아이겐벡터 행렬, Lambda: 아이엔값 벡터 저장)
```{r}
```
- 행렬 Z와 V를 곱한 결과를 Y에 저장하고 다음을 계산하시오(; Y<-Z%*%V)
  - Y의 (변수별) 평균
```{r}
```
  
  - Y의 공분산행렬
```{r}
```
  
  - Y의 상관행렬을 구하고 corrplot으로 시각화하시오
```{r}
```
