---
title: "hw2"
author: "20191775 SoyeonLee"
date: '2021 10 24 '
output: html_document
---

## 2장 과제

### 4.
모집단 공분산 행렬이 다음과 같이 주어졌을 때,
$$\sum = \begin{bmatrix}10000&60\\60&1\\ \end{bmatrix}$$
```{r}
sigma <- matrix(c(10000, 60, 60, 1), byrow=TRUE, nr=2)
sigma
```

- a. 이에 대응되는 상관행렬 $\rho$를 구하시오. 
```{r}
# 상관행렬 로 구하기
rho <- cov2cor(sigma)
rho
```
- b. $\sum$에 근거한 주성분분석을 수행하시오.(즉, 아이겐값과 아이겐벡터를 구하시오.)
```{r}
# 공분산행렬에 근거한 주성분분석
eigen(sigma)
```

- c. $\rho$에 근거한 주성분분석을 수행하시오.(즉, 아이겐값과 아이겐벡터를 구하시오.)
```{r}
# 상관행렬에 근거한 주성분분석 -> 고유값과 고유벡터
eigen(rho)
```
- d. (b)와 (c)의 결과를 비교하고 그 차이를 설명하시오.
    : 공분산행렬에 기초하여 얻은 표본 주성분이 상관행렬 분포보다 훨씬 간단하다.


---
### 미국 범죄통계
- crime-kr.csv : 미국 주별 범죄건수. SAS PROC PRINCOMP의 예제임(검색하면 분석예가 나오니 참고)

- 참고사항: 문제발생 시 구글 검색으로 해결해보고 안되면 질의응답에 올리세요.
  - 파일 읽을 때 한글 인코딩 문제 발생할 수 있음. 각자 검색해서 처리해보세요.
  
  - state는 주이름인데 데이터프레임의 rowname으로 지정하면 시각화시 편리함
  
  - Rmd로 html을 작성한 다음 PDF로 출력하여 제출
  

|변수|설명|
|---|-----|
|state|주 이름                                |
|murder|살인 발생건수                         |
|rape|성범죄 발생건수                         |
|robbery|강도 발생건수                        |
|assault|폭행 발생건수                        |
|larceny|절도 발생건수                        |
|auto|차량절도 발생건수                       |
|region|지역, 1:북동, 2:중서부, 3:남부, 4:서부|
|div|세부지역 1~9                             |

```{r}
proc.princomp <- function(x, cor=T){
  if(cor) S <- cor(x, use="complete")
  else S <- cov(x, use="complete")
  eigS <- eigen(S)
  dimnames(eigS$vectors) <- list(colnames(x), paste0("PC", 1:ncol(x)))
  list(coef=eigS$vectors, var=eigS$values, cor=cor)
}

summary.proc.princomp <- function(pc) {
  res <- cbind(sqrt(pc$var), pc$var, -c(diff(pc$var), NA), pc$var/sum(pc$var), cumsum(pc$var)/sum(pc$var))
  colnames(res) <- c('sd[PC]', 'EigenValue(V[PC])', 'Difference', 'Proportion', 'Cumulative')
  rownames(res) <- paste0("PC", 1:length(pc$var))
  res
}

predict.proc.princomp <- function(x, pc) {
  if(pc$cor) Z <- scale(x, center=TRUE, scale=TRUE)
  else Z <- scale(x, center=TRUE, scale=FALSE)
  pcscr <- data.frame(Z%*%pc$coef)
  pcscr
}
  
```

- crime-kr.csv로 주성분분석 하시오.
  - 6가지 범죄 사용할 것(나머지 변수는 제거)
```{r}

# 미국 범죄통계
library(tidyverse)
crime <- read_csv('C:/Users/foxgi/OneDrive/project/DWU/multivariate/linear_algebra/data/crime-kr.csv',
                  col_names = TRUE, locale=locale("ko", encoding="euc-kr"))
crime

## 6가지 범죄 사용하기 : 필요없는 컬럼 drop
crime <- crime[, -c(11:12)]
crime

# 상관행렬 R로 분석
crime.X <- crime[2:8]
crime.X
```
  - 상관행렬 R로 분석할것(;center=TRUE, scale=TRUE)
```{r}
# 상관행렬 R로 분석
crime.X <- crime[2:8]
crime.X

## 상관행렬 확인
R <- cor(crime.X) 
R

eig <- eigen(R)
V <- eig$vectors
L <- diag(eig$values)
eig
V
L

pc <- proc.princomp(crime.X)
summary.proc.princomp(pc)

## 분석
crime.cor.prcomp <- prcomp(crime.X, center=TRUE, scale=TRUE)
crime.cor.prcomp


```
  - 주성분 개수를 정한 근거와 효과를 기술
      : 주성분은 PC1과 PC2으로 정했습니다. (2개). 
      이는 Kaiser의 규칙인 주성분이 상관행렬에 기초하고 있따면 상관행렬은 대각원소가        1이므로 모든 주성분의 분산은 1이 되기에, 1보다 작은 고유값을 가지는 주성분은          원래 반응 변수 중 어느하나보다 작은 정보를 가지므로 보유할 가치가 없다고              판단했습니다. 때문에 분산값이 1이 넘는 PC1과 PC2만 선택했습니다.
      
  - 주성분 1을 해석하고 이름을 정하시오
    : 일단 다 음수가 나오니까, 음수를 곱하고 보겠습니다. 주성분1이 높은 주는 7개의         범죄가 골고루 발생하는 경향을 보이고, 낮은 주는 7개의 범죄 발생건수가 다 낮다는       것을 확인할 수 있습니다. 때문에 결과는 7가지 범죄 발생빈도 로 칭하겠습니다.
    
  - 주성분 2를 해석하고 이름을 정하시오
    : 주성분 2가 높은 주는 살인, 성범죄, 폭행건수가 높은 경향을 보이고 주성분 2가
    낮은 주는 그 밖의 범죄들(강도, 절도, 차량절도, 가택침입절도)가 더 빈번히 일어나는     경향을 보였습니다. 때문에 이는 3대범죄(살인, 성범죄, 폭행)와 그 외 범죄의 발생빈도     차이 라고 정하겠습니다.

  
  - 주성분 1의 최고점수를 받은 주와 최저 점수를 받은 주를 제시하시오
```{r}
  predict.proc.princomp(crime.X, pc)
```
    : 최고 점수를 받은 주는 North Dakota(3.96407765), 최저를 받은 주는 California(-4.28380373)
    
  - 주성분 2의 최고점수를 받은 주와 최저 점수를 받은 주를 제시하시오
    : 최고 점수를 받은 주는 New Mexico(9.507561e-01)과 최저 점수는 New Jersey(-9.642088e-01)
    
  - 행렬도(biplot)를 그리고 설명하시오
```{r}
### 8. 행렬도(biplot) 그리기
biplot(crime.cor.prcomp, cex=1)
abline(h=0, v=0, lty=2)

```
  : 앞서 본 PC1이 다 음수였기 때문에, biplot의 PC1도 다 음수인 것을 확인할 수             있습니다. 또한 7개의 변수들이 모두 비슷한 길이를 갖고 있으므로 모두가 비슷한          정도의 높은 공통성을 갖고 있다고 판단됩니다.   
  

### Oliveti 얼굴인식
- olivetti_X.csv : AT&T와 캠브릿지대학에서 수집한 얼굴사진, 벤치마크 데이터
  - n=400 : 사진 400장의 픽셀자료. 40명이 각자 10장씩 제공
  - p=4096(=64x64): 모든 변수는 0과 1 사이의 값을 가짐
  - 전체 픽셀 수는 1,638,400 = 400x4096임. 아래에서 주성분분석차원축소했을 때 기대효과를 설명
- olivetti_X.csv로 주성분분석하시오
  - 공분산 행렬 S로 분석하시오(;center=TRUE, scale=FALSE)
```{r}
oli <- read_csv('C:/Users/foxgi/OneDrive/project/DWU/multivariate/linear_algebra/data/olivetti_X.csv',
                  col_names = TRUE, locale=locale("ko", encoding="euc-kr"))
# oli

# 공분산 행렬 S로 분석하기
# oli.X <- oli[1:4096]
# oli.X

# S <- cov(oli.X)
# S
```
  - 주성분 개수를 정한 근거와 효과를 기술할 것(주성분분석했을 때 압축효과를 설명)
    : 주성분분석은 하지 못했습니다...
  - 주성분 해석은 불가능함. sklearn olivetti 검색하여 그림으로 확인할 것
  - 행렬도(biplot)를 그리시오
    : 주성분 분석을 하지 못해 행렬도도 못그렸습니다...
